臺灣板橋地方法院刑事判決　　　　　　　　　　　　九十三年度簡上字第二三三號
　　上　訴　人　臺灣板橋地方法院檢察署檢察官
　　被　　　告　甲○
右列上訴人因家庭暴力法傷害案件，不服本院九十三年度簡字第九八○號，中華民國
九十三年三月二十二日第一審判決（聲請案號：九十三年度偵字第三一七六號），提
起上訴，本院管轄之第二審合議庭判決如左：
    主  文
上訴駁回。
    事  實
一、甲○與乙○○係夫妻關係，屬家庭暴力防治法第三條第一款之家庭成員，於民國
    九十二年十月二十四日二十三時許，在臺北縣中和市○○路七十八號六樓之一住
    處內，因乙○○發現甲○之手機簡訊內有與女性通話之內容，質疑甲○在外交女
    朋友，乙○○欲撥打電話與該傳簡訊之發送人求證，而甲○不同意，二人遂發生
    激烈爭執，甲○遂基於傷害之犯意，徒手毆打乙○○，致乙○○受有頭面部、左
    肘、左大腿挫傷等傷害。
二、案經乙○○訴由臺北縣政府警察局中和分局臺灣板橋地方法院檢察署檢察官聲請
    簡易判決處刑。
    理　由
一、訊據被告甲○矢口否認有右揭犯行，辯稱當日二人確實因為手機簡訊之事發生激
    烈爭執，雙方互有拉扯，但是伊不記得有毆打告訴人乙○○或掐她脖子，且如果
    故意毆打告訴人，告訴人之傷勢應會更嚴重云云。然查，被告以手打告訴人之頭
    部、左手肘，以及將告訴人摔倒在地上，並致告訴人頭面部、左肘、左大腿挫傷
    乙節，業據被告於警詢中供認不諱（請見臺灣板橋地方法院檢察署九十二年度核
    退字第九四一八號偵查卷第三頁背面、第四頁正面），核與告訴人於警詢、偵查
    中之指述及本院審理中結證之證詞相符，復有天主教耕莘醫院診斷證明書一份附
    卷可按，被告徒手毆傷告訴人，堪以認定。又倘若僅係雙方互相拉扯，至多手臂
    抓傷而已，何以告訴人之頭部、面部、腿部受有挫傷，是被告於警詢中所言較符
    合客觀事實，且倘非確有毆傷告訴人之情，被告何以於警詢中自白不諱，被告於
    本院審理中改稱僅有拉扯之言，顯係推卸之詞，要無可採。本件事證已臻明確，
    被告犯行，洵堪認定。
二、核被告甲○所為係犯刑法第二百七十七條第一項普通傷害罪。原審以被告等犯行
    明確，依刑事訴訟法第四百四十九條第一項、第三項、刑法第二百七十七條第一
　　項、第四十一條第一項前段、罰金罰鍰提高標準條例第一條前段、第二條，量處
  　拘役五十日，並諭知如易科罰金，以三百元折算一日，認事用法，核無不合。又
    公訴人上訴，指被告僅因細故毆打配偶，原審量刑過輕，指摘原判決不當；另告
    訴人乙○○聲請檢察官上訴意旨略以：當日被告口說「要給你死」，不斷侵害伊
    之身體，伊被打的半死，一直咳嗽無法呼吸，足見被告當時已具備欲致告訴人於
    死之意圖，而伊趁被告回房間拿東西，迅速往外逃報警逃過一劫云云。惟查，被
    告如有致告訴人於死之故意，就被告體格健壯、年輕氣盛而言，告訴人焉會僅受
    有該等傷勢，況被告並未持任何兇器逞兇，僅以徒手毆打，復參以告訴人所受之
    傷甚為輕微，僅係挫傷，難謂被告有致告訴人於死之故意，再者，在告訴人被毆
    打後立即離家報警時，被告亦無追打之情形，是告訴人所指稱被有殺人之犯意等
    語，顯與事實不符。原審審酌被告因細故毆打其妻即告訴人、告訴人所受之傷勢
    輕微、犯罪手段、犯後態度所為之量刑，並無輕縱，亦屬妥適。上訴人上訴意旨
    指摘原判決量刑過重，求予撤銷改判，為無理由，應予駁回。
據上論斷，應依刑事訴訟法第四百五十五條之一第一項、第三項、第三百六十八條、
，判決如主文。
本案經檢察官程秀蘭到庭執行職務。
中　　　華　　　民　　　國　　九十三　　年　　　七　　　月　　 十五 　　日
                                    臺灣板橋地方法院刑事第十四庭
                                        審判長法官 趙義德
                                              法官 楊明佳
                                              法官 絲鈺雲
右正本證明與原本無異
本件不得上訴
                                            書記官 許清秋
中　　　華　　　民　　　國　　九十三　　年　　　七　　　月　　二十二  　日
附錄本案論罪科刑法條全文：
中華民國刑法第二百七十七條
(普通傷害罪)
傷害人之身體或健康者，處三年以下有期徒刑、拘役或一千元以下罰金。
犯前項之罪因而致人於死者，處無期徒刑或七年以上有期徒刑；致重傷者
，處三年以上十年以下有期徒刑。
